【裁判字號】    95,訴,2117
【裁判日期】    951031
【裁判案由】    毒品危害防制條例
【裁判全文】
臺灣桃園地方法院刑事判決              95年度訴字第2117號
公  訴  人  臺灣桃園地方法院檢察署檢察官
被      告  甲○○
                      3樓
上列被告因毒品危害防制條例案件，經檢察官提起公訴（95年度
毒偵字第4203號），被告於本院準備程序進行中，就被訴事實為
有罪之陳述，經本院告知簡式審判程序意旨，並聽取公訴人及被
告之意見後，本院合議庭裁定由受命法官獨任依簡式審判程序審
理，本院判決如下：
    主  文
甲○○施用第一級毒品，累犯，處有期徒刑捌月，扣案第一級毒
品海洛因壹包驗餘淨重零點肆貳公克（空包裝重零點貳肆公克）
，沒收銷燬之。
    事  實
一、甲○○前於民國88年間因施用毒品案件，經裁定送觀察、勒
    戒後，認有繼續施用毒品傾向，經裁定令入戒治處所施以強
    制戒治，於89年12月9 日執行期滿，經臺灣桃園地方法院檢
    察署檢察官以90年度戒偵字第19號為不起訴處分確定。復於
    90年間因施用毒品案件，除經裁定觀察勒戒後，認有繼續施
    用毒品傾向，再裁定令入戒治處所施以強制戒治，於91年6
    月12日停止戒治付保護管束，迨於91年9 月24日保護管束期
    滿，並由同署檢察官提起公訴，經本院以90年度訴字第1848
    號判處有期徒刑7 月（施用第一級毒品部分）、有期徒刑4
    月（施用第二級毒品部分），定應執行有期徒刑10月確定，
    於92年11月30日執行完畢；又於93年間再因施用毒品案件，
    復經本院判處有期徒刑7 月確定，於94年6 月26日因縮短刑
    期執行完畢。詎其仍未戒除毒癮，於前案強制戒治執行完畢
    釋放後5 年內，基於施用第一級毒品海洛因之犯意，95年8
    月7 日中午某時在桃園縣桃園市○○里○○鄰○○街222 號13
    樓住處，以香煙沾海洛因方式，施用第一級毒品海洛因1 次
    。嗣於95年8 月7 日18時50分許，在桃園市○○街32號前為
    警查獲，並扣得其所有第一級毒品海洛因1 包驗餘淨重0.42
    公克（空包裝重0.24公克，包裝袋與毒品無法析離）。
二、案經桃園縣政府警察局桃園分局報告臺灣桃園地方法院檢察
    署檢察官偵查起訴。
    理  由
一、程序部分：本件被告所犯係死刑、無期徒刑或最輕本刑為3
    年以上有期徒刑以外之罪，其於準備程序中就被訴事實為有
    罪之陳述，經本院告知簡式審判程序之旨，並聽取當事人意
    見後，經本院合議庭依刑事訴訟法第273 條之1 第1 項規定
    裁定由受命法官獨任進行簡式審判程序，合先敘明。
二、上開犯罪事實，業經被告甲○○於本院審理時坦承不諱。又
    被告上揭時地為警查獲時，採尿送鑑定結果，確呈嗎啡（施
    用毒品海洛因代謝物為嗎啡）陽性反應，有桃園縣政府警察
    局桃園分局被採尿人姓名編號對照表1 份、扣押毒品海洛因
    照片1 張、台灣檢驗科技股份有限公司濫用藥物尿液檢驗報
    告1 份附卷可稽（見95年毒偵字卷第4203號卷第16、18、30
    頁）；且現場查獲不明白粉1 包，經送驗結果，確係第一級
    毒品海洛因驗餘淨重0.42公克（空包裝袋重0.24公克，包裝
    袋與毒品無法析離），有法務部調查局95年9 月3 日調科壹
    字第09523008990 號鑑定通知書附卷可憑（見本院卷第18頁
    ）。復查被告已曾於88年間因施用毒品案件，經裁定送觀察
    、勒戒後，認有繼續施用毒品傾向，經裁定令入戒治處所施
    以強制戒治，於89年12月9 日執行期滿，經臺灣桃園地方法
    院檢察署檢察官以90年度戒偵字第19號為不起訴處分確定。
    復於90年間因施用毒品案件，除經裁定觀察勒戒後，認有繼
    續施用毒品傾向，再裁定令入戒治處所施以強制戒治，於91
    年6 月12日停止戒治付保護管束，於91年9 月24日保護管束
    期滿，並由同署檢察官提起公訴，經本院以90年度訴字第18
    48號判處有期徒刑7 月（施用第一級毒品部分）、有期徒刑
    4 月（施用第二級毒品部分），定應執行有期徒刑10月確定
    乙節，有臺灣高等法院被告前案紀錄表、臺灣桃園地方法院
    檢察署刑案資料查註紀錄表各1 份附卷可按，被告於前案強
    制戒治執行完畢5 年內，再犯毒品危害防制條例第10條之罪
    ，可堪認定。綜述，本件事證明確，被告犯行洵堪認定。
三、按海洛因係毒品危害防制條例第2 條第2 項第1 款所定之第
    一級毒品，被告予以施用。核被告所為，係犯毒品危害防制
    條例第10條第1 項施用第一級毒品罪。其持有第一級毒品海
    洛因之低度行為，均應為施用之高度行為吸收，不另論罪。
    被告曾有如事實欄所載之犯行及執行情形，有臺灣高等法院
    被告前按紀錄表、臺灣桃園地方法院檢察署刑案資料查註紀
    錄表在卷可按，其於5 年內故意再犯本案有期徒刑以上之罪
    ，依刑法第47條第1 項規論以累犯，依法加重其刑。爰審酌
    被告犯罪動機、目的、犯行期間及次數僅1 次，已曾因施用
    毒品犯行受強制戒治處分，尚未能知所警惕，戒除施毒劣習
    ，足徵其沈溺毒癮頗深，惡性尚重暨犯後坦承犯行之態度等
    情狀，量處如主所示之刑。扣案第一級毒品海洛因1 包驗餘
    淨重0.42公克（空包裝袋重0.24公克，包裝袋與毒品無法析
    離），為查獲之毒品，應依毒品危害防制條例第18條第1 項
    前段宣告沒收銷毀之。
據上論斷，應依刑事訴訟法第273 條之1 第1 項、第299 條第1
項前段，毒品危害防制條例第10條第1 項、第18條第1 前段，刑
法第11條前段、第47條第1項，判決如主文。
本案經檢察官郝中興到庭執行職務。
中    華    民    國    95    年    10    月    31    日
                  刑事第五庭    法  官  邱滋杉
以上正本證明與原本無異。
如不服本判決，應於送達後10日內，向本院提出上訴狀（應附繕
本），上訴於臺灣高等法院。
                                書記官  高文靜
中    華    民    國    95    年    10    月    31    日
附錄本件論罪科刑法條：
毒品危害防制條例第10條
施用第一級毒品者，處六月以上五年以下有期徒刑。
施用第二級毒品者，處三年以下有期徒刑。


司法院資訊處製作；財團法人民間司法改革基金會備份。
